【裁判字號】    92,易,89
【裁判日期】    920610
【裁判案由】    家暴傷害等
【裁判全文】
臺灣板橋地方法院刑事判決                            九十二年度易字第八九號
    公  訴  人  臺灣板橋地方法院檢察署檢察官
    被      告  甲○○
    輔  佐  人  乙○○
右列被告因家庭暴力之傷害等案件，經檢察官提起公訴（九十一年度偵字第八四三二
號），本院判決如左：
    主  文
甲○○傷害人之身體，處拘役伍拾玖日，如易科罰金，以參佰元折算壹日，緩刑貳年
，緩刑期間付保護管束。
    事  實
一、甲○○與丙○○係為夫妻，具有家庭暴力防治法第三條第一款之家庭成員關係，
    理應互負照顧義務，然因夫妻失和，丙○○離家不歸，甲○○為要求丙○○返家
    而屢生糾紛，於民國九十年四月十三日凌晨一時許，因甲○○前往丙○○住處再
    次要求丙○○返家，江宜安為圖躲避，遂邀同友人丁○○前往臺北縣板橋市○○
    ○路之南雅夜市逛街，甲○○亦尾隨在後，詎當丙○○欲使用行動電話時，甲○
    ○為制止丙○○使用電話，以手將丙○○之手機打落地面，以此強暴方式妨害丙
    ○○行使其使用行動電話之權利，又於林怡安欲撿拾掉落之手機之際，再基於傷
    害他人身體之犯意，以腳踩林怡安之左手掌，並強抓丙○○之手臂，致林怡安受
    有左上臂、右上臂瘀傷、右下肢與左手指多處瘀傷之傷害。
二、案經丙○○訴由臺灣板橋地方法院檢察署檢察官偵查起訴。
    理  由
一、訊據被告甲○○就右揭犯罪事實坦承不諱，與告訴人丙○○、證人丁○○證述之
    情節互核大致相符，復有行政院衛生署臺北醫院診斷證明書影本一紙在卷可稽，
    足認被告前揭自白與事實相符，堪予採信。事證明確，被告犯行已堪認定，自應
    依法論科。
二、核被告甲○○所為係犯刑法第二百七十七條第一項之傷害罪及第三百零四條第一
    項之強制罪。被告其所犯上開二罪間，有方法、結果之牽連關係，為牽連犯，應
    從一重傷害罪處斷。爰審酌被告與告訴人係夫妻關係，竟不思應以理性、平和之
    態度進行溝通，竟於爭執中率以暴力妨害告訴人行使權利，導致告訴人因而受傷
    ，應予非難，兼衡其前無前科，素行尚佳，造成告訴人所受傷勢非重，無非因告
    訴人無故離家甚久，於惱怒之下而有此衝動犯行，犯罪後坦認犯行之態度等一切
    情狀，量處如主文所示之刑，並諭知易科罰金之折算標準，以示懲儆。又被告前
    未曾受有期徒刑以上刑之宣告，此有臺灣高等法院被告全國前案紀錄表在卷可憑
    ，其因一時失慮，偶罹刑典，事後已坦承犯行，深具悔意，經此刑之宣告後，應
    知警惕而無再犯之虞，本院因認暫不執行其刑為當，予以宣告緩刑二年，用啟自
    新，併依家庭暴力防治法第三十條第一項「犯家庭暴力罪或違反保護令罪而受緩
    刑之宣告者，在緩刑期內應付保護管束」之規定，宣告緩刑期內付保護管束。
據上論斷，應依刑事訴訟法第二百九十九條第一項前段，家庭暴力防治法第三十條第
一項，刑法第五十五條、第三百零四條第一項、第二百七十七條第一項、第四十一條
第一項前段、第七十四條第一款，罰金罰鍰提高標準條例第一條前段、第二條，判決
如主文。
本案經檢察官顏妃琇到庭執行職務
中      華      民      國    九十二    年      六      月      十      日
                                      臺灣板橋地方法院刑事第五庭
                                          法  官   王   偉   光
右正本證明與原本無異。
如不服本判決，應於判決送達後十日內向本院提出上訴狀 (應附繕本)，上訴於臺灣
高等法院。
                                          書記官   陳   怡   君
中      華      民      國    九十二    年      六      月      十二    日
附錄本案論罪科刑法條全文：
附錄本案所犯法條全文
中華民國刑法第二百七十七條
(普通傷害罪)
傷害人之身體或健康者，處三年以下有期徒刑、拘役或一千元以下罰金。
犯前項之罪因而致人於死者，處無期徒刑或七年以上有期徒刑；致重傷者
，處三年以上十年以下有期徒刑。
中華民國刑法第三百零四條
(強制罪)
以強暴、脅迫使人行無義務之事或妨害人行使權利者，處三年以下有期徒
刑、拘役或三百元以下罰金。
前項之未遂犯罰之。


司法院資訊處製作；財團法人民間司法改革基金會備份。
